# CDM收入确认及成本构成

提问人：jlapple 时间：2012-12-14 23:23:31
如题，有谁清楚CDM收入的确认原则及其相应的成本构成么？

回答人：chenyiwei
附件资料供参考。
How should an entity account for Certified Emission Rights (CERs).pdf (34.47 KB, 下载次数: 90)
2012-12-14 23:28 上传